【裁判字號】    98,上易,3055
【裁判日期】    981231
【裁判案由】    竊盜
【裁判全文】
臺灣高等法院刑事判決                98年度上易字第3055號
上  訴  人
即  被  告  丙○○
                      21號4.
上列上訴人因竊盜案件，不服臺灣新竹地方法院98年度易字第
213號，中華民國98年10月30日第一審判決（起訴案號：臺灣新
竹地方法院檢察署98年度偵字第7196號），提起上訴，本院判決
如下：
    主  文
上訴駁回。
    理  由
一、按不服地方法院之第一審判決而上訴者，應向管轄第二審之
    高等法院為之。上訴書狀應敘述具體理由。第二審法院認為
    上訴書狀未敘述理由或上訴有第362條前段之情形者，應以
    判決駁回之。刑事訴訟法第361條第1項、第2項、第367條前
    段，分別定有明文。而所謂具體理由，必係依據卷內既有訴
    訟資料或提出新事證，指摘或表明第一審判決有何採證認事
    、用法或量刑等足以影響判決本旨之不當或違法，而構成應
    予撤銷之具體事由，始克當之；倘僅泛言原判決認定事實錯
    誤、違背法令、量刑失之過重或輕縱，而未依上揭意旨指出
    具體事由，或形式上雖已指出具體事由，然該事由縱使屬實
    ，亦不足以認為原判決有何不當或違法者，皆難謂係具體理
    由，俾與第二審上訴制度旨在請求第二審法院撤銷、變更第
    一審不當或違法之判決，以實現個案救濟之立法目的相契合
    ，並節制濫行上訴（最高法院97年度台上字第892號裁判意
    旨參照）。
二、本件上訴人即被告丙○○不服原審判決，提起上訴，上訴狀
    理由略以：伊與「小凱」等三人既為竊取被害人甲○○車內
    財物，又何須以破壞甲○○之汽車門鎖及駕駛座旁車窗玻璃
    二道手續行竊，此舉顯然有違常理。又「小凱」使用之T字
    型板手並未扣案，且「小凱」行竊時是否攜帶工具，原審未
    予查明。又原審認定「小凱」是以工具破壞汽車門鎖及車窗
    玻璃，其毀損部分是否列有損害清單或照片以資為證，原審
    亦未調查說明云云。經查：原審認定被告於民國98年8月5日
    上午某時，與真實姓名年籍不詳之成年男子及綽號「小凱」
    之成年男子，共同結夥三人以上，由被告駕駛自用小客車，
    另二人騎乘重型機車，前往新竹縣竹北市○○路59號渣打銀
    行竹北分行，見乙○○自該行領得鉅款駕車離去，即尾隨之
    ，再乘乙○○停車於同縣市○○○路318號前，下車離開疏
    於注意之際，由被告把風，「小凱」持客觀上足為兇器之T
    字型板手撬開被害人乙○○之汽車門鎖竊得其背包，內有現
    金新臺幣（下同）40萬元、私章6個、身分證3張、渣打銀行
    提款卡5張、郵局提款卡1張、第一銀行提款卡1張、花旗銀
    行信用卡1張、渣打銀行信用卡1張、兆豐銀行信用卡1張、
    健保卡3張、汽機車駕照及行照等財物，認被告此部分所為
    係犯刑法第321條第1項第3款、第4款之加重竊盜罪。復於98
    年9月1日下午15時10分許，共同結夥三人以上，乘甲○○停
    車於同縣市○○路65號前，下車離開疏於注意之際，即由被
    告把風，「小凱」以破壞甲○○之汽車門鎖及毀壞汽車駕駛
    座旁車窗玻璃方式，竊得現金80萬元，認被告此部分所為係
    犯刑法第321條第1項第4款之加重竊盜罪。並說明被告有刑
    法第47條第1項累犯規定之適用，及審酌被告犯罪之動機、
    目的、手段、犯罪所得財物價值尚非甚鉅、被告於審理中坦
    承犯行，且與被害人甲○○達成和解，並已賠償10萬元，尚
    見悔意之態度，並其生活狀況及智識程度等一切情狀，分別
    量處有期徒刑9月、7月之刑，並依法定其應執行刑1年2月，
    復說明附表所列扣案物品，被告均否認與本案有關，且無其
    他積極事證足認係被告供犯罪所用或預備之物，亦非屬違禁
    物，乃不予宣告沒收。另未經扣案之T字型板手1支，無積極
    證據證明為被告所有，亦非屬違禁物，爰不為沒收之諭知。
    均已詳敘其所憑證據、認定理由及量刑依據。從形式上觀察
    ，原判決並無認定事實錯誤、量刑瑕疵或違背法令之情形。
    又被告上訴雖指摘原審就共犯「小凱」是否有使用工具行竊
    未予查證云云，惟查被告與共犯「小凱」及另名不詳男子，
    共同竊取被害人乙○○車內財物，係由共犯「小凱」持T字
    型板手撬開被害人乙○○之汽車門鎖而竊取其放置在車內背
    包一節，業據被告於警詢、偵查及原審時坦承不諱，並經被
    害人乙○○一再陳明無誤；另被告及共犯人等竊取被害人甲
    ○○車內財物部分，原審認定共犯「小凱」亦有破壞甲○○
    之汽車門鎖及毀壞汽車駕駛座旁車窗玻璃，被告於原審審理
    時對此事實亦不爭執，並經被害人甲○○於原審時到庭陳明
    無誤，且原審並說明因無其他積極證據足資證明被告及共犯
    等對被害人甲○○部分之犯行有持兇器，故為被告有利之認
    定，業據原審於判決理由中說明綦詳。被告上訴再空言濫肆
    指摘原審就共犯有無持凶器一節疏未查證云云，實未敘述具
    體理由。綜上所述，被告上訴未具體指摘原判決關於認定事
    實、適用法律及量刑，有何違法或不當之處，依前揭說明，
    本件上訴實未敘述具體理由，自不合上訴之法定要件，應予
    駁回，並不經言詞辯論為之。
據上論斷，應依刑事訴訟法第367條前段、第372條，判決如主文
。
中    華    民    國    98    年    12    月    31    日
                  刑事第四庭審判長法  官  陳筱珮
                                  法  官  邱滋杉
                                  法  官  孫惠琳
以上正本證明與原本無異。
不得上訴。
                                  書記官  劉有志
中    華    民    國    98    年    12    月    31    日


司法院資訊處製作；財團法人民間司法改革基金會備份。
